臺灣板橋地方法院民事裁定　　　　　　　95年度聲字第2879號
聲　請　人
即　債權人　中聯信託投資股份有限公司
法定代理人　乙○○
代　理　人　甲○○
相　對　人
即　債務人　丙○○
上列聲請人聲請發還擔保金事件，本院裁定如下：
    主      文
聲請人於本院九十一年度存字第四四一九號擔保提存事件一案所
提存之擔保物台北市政府建設公債八十九年度第一期債票，面額
新臺幣壹佰萬元券壹張（號碼：ＪＨ○○○六三九；附息票第三
期至第七期）、新臺幣壹拾萬元券貳張（號碼：ＪＪ○○○四七
○、ＪＪ○○○四七一；附息票第三期至第七期），合計新臺幣
壹佰貳拾萬元准予發還。
聲請程序費用由相對人負擔。
    理      由
一、按訴訟終結後，供擔保人證明已定20日以上之期間，催告受
    擔保利益人行使權利而未行使，或法院依供擔保人之聲請，
    通知受擔保利益人於一定期間內行使權利並向法院為行使權
    利之證明而未證明者，法院應依供擔保人之聲請，以裁定命
    返還其提存物或保證書，民事訴訟法第104 條第1 項第3 款
    定有明文，依同法第106 條之規定，於其他依法令供訴訟上
    之擔保者，亦準用之。
二、本件聲請意旨略以：聲請人與相對人間假扣押事件，聲請人
    前依本院91年度裁全字第8361號民事裁定，為擔保假扣押，
    曾提供如主文第1 項所示之債券為擔保物，並以本院91年度
    存字第4419號提存事件提存後，聲請對相對人之財產予以假
    扣押在案。茲因聲請人已於訴訟終結後定20日以上之期間催
    告相對人行使權利而未行使，為此提出借據、民事聲請假扣
    狀、本院91年度裁全字第8361號民事裁定、91年度存字第44
    19號提存書暨國庫保管品收受證明書、95年度全聲字第103
    號民事裁定暨確定證明書、板院輔民儉95年度聲字第2059號
    函等影本各1 件，聲請發還擔保物等語。
三、經查聲請人前開主張，業據其提出上開證據為證，並經本院
    依職權調閱本院91年度裁全字第8361號、91年度執全字第40
    38號假扣押保全程序暨執行卷、91年度存字第4419號擔保提
    存卷及95年度聲字第2059號聲請催告行使權利卷核閱屬實，
    復有臺灣臺北地方法院96年1 月2 日北院錦文人字第
    09600000 06 號函1 紙及本院民事紀錄科查詢表4 紙在卷為
    證，聲請人之聲請意旨核與民事訴訟法第104 條第1 項第3
    款規定相符，應予准許。
四、爰依民事訴訟法第95條、第78條，裁定如主文。
中　　華　　民　　國　　96　　年　　3 　　月　　7 　　日
                  民事第三庭法　官　徐玉玲
以上正本證明與原本無異。
如不服本裁定應於送達後10日內向本院提出抗告狀，並應繳納抗
告裁判費新臺幣1,000元整。
中　　華　　民　　國　　96　　年　　3 　　月　　7 　　日
                            書記官　朱家惠
